臺灣臺北地方法院小額民事判決
111年度北小字第2364號
原      告  新光產物保險股份有限公司

法定代理人  吳昕紘
訴訟代理人  袁子謙
            郭川珽
被      告  陳聰裕
上列當事人間侵權行為損害賠償事件，本院於民國111年6月23日
言詞辯論終結，判決如下：
    主      文
被告應給付原告新臺幣16,639元，及自民國111年3月18日起至清
償日止，按年息5%計算之利息。
訴訟費用新臺幣1,000元由被告負擔。
本判決得假執行。 
    事實及理由要領
一、原告主張：被告於民國110年9月27日上午6時30分許，駕駛
    車號000-0000號營業小客車（下稱肇事車輛），行經臺北市
    松山區南京東路5段與吉祥路口時，因倒車時未注意其他車
    輛之過失，適有訴外人莊周明珠所有、莊淳元駕駛、原告承
    保之車號000-0000號自用小客車（下稱系爭車輛）直行於吉
    祥路，被告於南京東路5段第4車道貿然倒車，於交岔路口致
    碰撞系爭車輛右側車身，被告過失行為致使系爭車輛受損，
    經送廠修復，原告依保險契約賠付修理費用新臺幣（下同）
    16,639元（工資4,104元、塗裝12,535元），為此依侵權行
    為、保險代位法律關係提起本訴等語。並聲明：被告應給付
    原告16,639元，及自起訴狀繕本送達翌日起至清償日止，按
    年息5%計算之利息。
二、被告則以：因前方堵車伊才倒車，伊並無過失；對方駕駛違
    反道路交通管理處罰條例第56條規定於槽化線路段停車，應
    有過失；僅輕微碰到系爭車輛，該車並無實際損壞等語置辯
    。並聲明：原告之訴駁回。
三、本院之判斷：
　㈠按因故意或過失，不法侵害他人之權利者，負損害賠償責任
    ；汽車、機車或其他非依軌道行使之動力車輛，在使用中加
    損害於他人者，駕駛人應賠償因此所生之損害，民法第184
    條第1項前段、第191條之2前段分別定有明文。次按汽車倒
    車時，應顯示倒車燈光或手勢後，謹慎緩慢後倒，並應注意
    其他車輛及行人，道路交通安全規則第110條第2款亦有明文
    。原告主張被告於前揭時地，駕駛肇事車輛，因倒車未注意
    其他車輛之過失，致碰撞系爭車輛，造成系爭車輛受損一節
    ，業據提出道路交通事故當事人登記聯單、行照、駕照影本
    、車損照片等件為證，並經本院依職權調閱臺北市政府警察
    局交通警察大隊函覆資料所附道路交通事故現場圖、調查紀
    錄表、事故現場及車損照片等件（見本院卷第35至47頁）在
    卷可憑，堪信為實。被告對於兩車於前開時地發生碰撞並不
    爭執，但否認其有過失。依卷附事故現場照片（見本院卷第
    45頁），南京東路5段第4車道與吉祥路口交岔路口設有網狀
    線，依道路交通標誌標線號誌設置規則第173條規定，可知
    網狀線係用以告示禁止臨時停車，防止交通阻塞，惟被告將
    車輛暫停於南京東路5段第4車道，疏未注意其他車輛貿然倒
    車至網狀線路段，適有系爭車輛直行吉祥路準備右轉至南京
    東路5段，因而發生本件車禍事故，被告自有倒車時未注意
    其他車輛之過失甚明，其前揭所辯並非可採；至被告辯稱當
    時系爭車輛停放於網狀線區域，亦有過失云云，未舉證以實
    其說，難以採信。依上，原告主張系爭車輛因碰撞而受損，
    被告應負過失侵權行為損害賠償責任，自屬有據。又被保險
    人因保險人應負保險責任之損失發生，而對於第三人有損失
    賠償請求權者，保險人得於給付賠償金額後，代位行使被保
    險人對於第三人之請求權，保險法第53條第1項前段定有明
    文。原告主張系爭車輛為其承保，且已依約理賠等情，有電
    子發票、估價單等件在卷可稽，原告主張其代位行使對被告
    之損害賠償請求權，亦屬有理。
　㈡次按物被毀損時，被害人除得依民法第196條請求賠償外，並
    不排除民法第213條至第215條之適用。依民法第196條請求
    賠償物被毀損所減少之價額，得以修復費用為估定之標準，
    但以必要者為限（最高法院77年度第9次民事庭會議決議參
    照）。查原告主張系爭車輛修理費用為16,639元（工資4,10
    4元、塗裝12,535元），此有估價單、電子發票、修復照片
    在卷可稽（見本院卷第15、17至21頁），應堪採信。從而，
    原告依侵權行為、保險代位法律關係，請求被告給付16,639
    元，及自起訴狀繕本送達翌日即111年3月18日（見本院卷第
    27頁）起至清償日止，按年息5%計算之利息，為有理由，應
    予准許。
四、本件事證已臻明確，兩造其餘攻擊防禦方法及所舉證據，核
    與本件判決結果不生影響，爰不再逐一論列。
五、本件係適用小額訴訟程序所為被告敗訴判決，應依職權宣告
    假執行；另依職權確定訴訟費用額為1,000元（第一審裁判
    費），由被告負擔。　
中　　華　　民　　國　　111 　年　　7 　　月　　15　　日
                  臺北簡易庭  法  官　張瓊華
以上正本係照原本作成。
如不服本判決，須以違背法令為理由，應於判決送達後20日內向
本庭（臺北市○○○路0段000巷0號）提出上訴狀（須附繕本）。如
委任律師提起上訴者，應一併繳納上訴審裁判費。
中　　華　　民　　國　　111 　年　　7 　　月　　15　　日
                              書記官  賴敏慧
附錄：
一、民事訴訟法第436條之24第2項：
    對於小額程序之第一審裁判上訴或抗告，非以其違背法令為
    理由，不得為之。
二、民事訴訟法第436條之25：
    上訴狀內應記載上訴理由，表明下列各款事項：
  ㈠原判決所違背之法令及其具體內容。
  ㈡依訴訟資料可認為原判決有違背法令之具體事實。